臺灣高等法院刑事判決　　　　　　　　　　　　　　九十一年度上訴字第一三五號
　　上　訴　人
　　即　被　告　丁○○
右上訴人因違反毒品危害防制條例等案件，不服臺灣台北地方法院八十八年度訴字第
一一八０號，中華民國九十年十一月六日第一審判決 (起訴案號：臺灣台北地方法院
檢察署八十七年度偵字第二四七四九號、二五二七一號、二五二七二號)提起上訴，
本院判決如左：
    主  文
上訴駁回。
    事  實
原審判決書所記載之事實，除原審判決附表編號一至五等物品係丁○○所有供己施用
安非他命所用之外，並係供丁○○轉讓安非他命予甲○○、丙○○施用之物，應予補
充，其餘與本院認定之犯罪事實相同，茲引用之。
    理  由
一、引用原判決書所記載之證據及理由。但原審判決書附表編號一至五等物品除係丁○○所有供己施用安非他命所用外，並係供丁○○轉讓安非他命予甲○○、丙○○施用之物，應予補充外。
二、被告上訴意旨略以：民國八十七年十一月二十二日我雖與甲○○及林建（即「
    阿祥」，又依原審卷一第七五頁戶籍謄本之記載應為「林建」，原審記載為「
    林建群」，應併更正）共同開車前往台北縣汐止鎮○○○路一帶，但當時是由林
    建開車，我則在後座睡覺，雖有在該處讓甲○○下車，但等我睡醒車子已在基
    隆壯觀台北社區，甲○○下車做何事我不知道；另外，我亦不曾轉讓安非他命予
    丙○○及甲○○，我所購得之安非他命係供己吸食，我吸安非他命時丙○○曾在
    旁邊看，並曾要求吸食，但我並未答應，丙○○因此而與我吵架、分手，丙○○
    及甲○○所吸食之安非他命就是林建的云云。
三、惟查被告並不否認於八十七年十一月二十二日凌晨與甲○○共同搭坐林建所駕
    駛之汽車往台北縣汐止鎮○○○路一帶及甲○○曾下車之事實，其於檢察官訊問
    時亦稱﹕「（問：補充？）我知錯了。他偷車時我不該在旁邊看」、「在新台五
    路時甲○○下去偷車而我在車上等他。」等語；而甲○○指述：「（問：丁○○
    有親眼看你偷車？）有。我在偷二部車時，他在旁看，因當時只有他有車故我請
    他載我去汐止偷車，因我事先就已先勘查過地形，那邊較好偷。且我有把偷車的
    計畫告訴丁○○。丁○○就與阿祥二人載我去的」等語，經檢察官以上情訊問被
    告後，被告明白答稱﹕「他（甲○○）說的證詞我沒意見」（見偵二四七四九卷
    第六七頁反面）。甲○○嗣於檢察官訊問時更證稱﹕他（被告）想學我偷車之技
    術。所以才帶我去偷車。」（見同上偵卷第一０九頁），於本院訊問時，除仍稱
    其於檢察官訊問時之供述實在外，亦直稱﹕被告知道我下車目的是偷車，我偷第
    一部的時候，把線扯斷了，要被告下去看看等語（見本院九十一年二月二十五日
    筆錄第四至七頁）。足見被告明知甲○○有偷車計劃，亦知甲○○曾竊取他車（
    甲○○前後竊取多部汽車，為甲○○所不否認─見警訊筆錄，甲○○於本院訊問
    時更稱﹕林建所駕駛前往現場之汽車亦係贓車等語─見本院同上筆錄第六頁）
    ，其為學習甲○○之偷車技術而隨同前往，主觀上即有為己犯罪之意思，自係共
    犯。所辯在車上睡覺，不知甲○○偷車云云，自不可採。
四、關於轉讓安非他命部分，被告於檢察官訊問自承：「昨天早上（按即八十七年十
    一月二十三日）我拿安非他命給甲○○吸食後，他就睡覺了沒錯。且睡著醒來後
    再向我要安非他命，但我已沒有安非他命了，過不久，警員就來搜索了」（見偵
    第二四七四九卷第六七頁），與甲○○所述﹕「在87年11月23日早上，在丁○○
    的房間內吸食一次，是用警員扣案之吸食器、酒精燈吸食的。吸完後我就在蘇茂
    盛的房間內睡覺。睡醒後已到晚上了，我再向丁○○要〝安〞，他說已沒有安非
    他命了。之後不久，警員就來搜索了」等語（見同上偵卷第六五頁反面），正相
    符合。次查，丙○○於檢察官訊問時供稱﹕今年十一月二十二日在丁○○房間內
    ，我因牙痛，有吸食一口（見同上偵卷第六四頁正面），檢察官以上情質問被告
    後，被告亦明確答稱﹕「我因她拜託給她吸一口，故我才給她吸食一口」（見同
    上偵卷第六六頁反面），於檢察官另訊以「你曾和其他人吸食過？」時，亦供稱
    ，與丙○○也是一起吸過一次等語。（見同上偵卷第六七頁正面），徵諸其時被
    告與丙○○同居及丙○○、被告均坦承吸食安非他命等事實，應認丙○○於原審
    訊問時所稱約有三、四次，被告拿安非他命給我吸等語，為可採信。況丙○○於
    本院訊問時仍堅指上情，甲○○亦稱確曾在被告房間吸食安非他命（見本院九十
    一年二月二十五日筆錄第二、三、八頁），被告雖稱安非他命係林建所有，丁○○亦附和稱﹕安非他命是誰的我不知道等語。然其於本院訊問﹕「那些安非他
    命是否林建拿出來的？」時，答稱﹕「我沒有看到」（見本院同上筆錄第八、
    九頁）。則被告所辯安非他命係林建所有云云，自不可採。且甲○○施用安非
    他命之地點在被告房間，吸用之工具（即扣案物品）為被告所有（此為被告所自
    承，見原審卷一第二四七頁反面、二五九頁反面、卷二第六六頁），被告且在場
    ，其更自承甲○○睡醒後再向其索取安非他命施用，足見甲○○施用之安非他命
    確係被告無償轉讓。被告雖另以丙○○曾因索安非他命吸食遭拒而與其爭吵、分
    手云云。然被告於原審初訊時已明確供承﹕與丙○○、甲○○均無過節（見原審
    卷一第二四七頁反面）。所辯丙○○任意誣指云云，亦不可採。末查，扣案如原
    審附表編號一至五所示之物品，雖曾供被告施用安非他命之用，但甲○○供稱﹕
    曾用扣案之吸食器、酒精燈等吸食，已如前述，丙○○亦證稱﹕扣案之該等物品
    ，其與丁○○均曾使用過（見原審卷一第二八六頁反面、二八八頁正面），該等
    物品既係供被告轉讓安非他命予他人施之物，自應依毒品危害防制條例第十九條
    第一項之規定宣告沒收（原審判決誤引刑法第三十八條第一項第二款作為沒收之
    依據，應予更正）。
五、綜上所述，原審以被告罪証明確，據以論罪科刑，並無不當，被告上訴否認犯罪
    ，指摘原判決不當，為無理由，應予駁回。
據上論斷，應依刑事訴訟法第三百六十八條、第三百七十三條，判決如主文。
本案經檢察官鍾鳳玲到庭執行職務。
中      華      民      國   九十一   年     五       月      七        日
                              台灣高等法院刑事第七庭
                                  審判長法  官  吳  啟  民
                                        法  官  蘇  隆  惠
                                        法  官  林  瑞  斌
右正本證明與原本無異。
竊盜部分不得上訴。
轉讓第二級毒品部分如不服本判決應於收受送達後十日內向本院提出上訴書狀，其未
敘述上訴之理由者並得於提起上訴後十日內向本院補提理由書（均須按他造當事人之
人數附繕本）。
                                        書記官  丁  淑  蘭
中    華    民    國    九十一    年       五       月        七        日
附件﹕
臺灣臺北地方法院刑事判決                        八十八年度訴字第一一八號
    公 訴  人  台灣台北地方法院檢察署檢察官
    被      告  丁○○  男  二十八歲（民國○○○年○○月○○○日生）
                        住台北縣瑞芳鎮○○○路六三之一號
                        身分證統一編號：Ｚ000000000號
右列被告因違反毒品危害防制條例等案件，經檢察官提起公訴（八十七年度偵字第二
四七四九號、第二五二七一號、第二五二七二號），本院判決如左：
    主  文
丁○○連續轉讓第二級毒品，處有期徒刑壹年，扣案如附表編號一至編號五所示之物
沒收之；又共同連續結夥三人以上攜帶兇器而竊盜，處有期徒刑捌月。應執行有期徒
刑壹年陸月，扣案如附表編號一至編號五所示之物沒收之。
    事  實
一、丁○○基於意圖為他人不法所有之概括犯意聯絡，於民國八十七年十一月二十二
    日凌晨四時三十分許前某時，獲悉甲○○有竊車計畫，為習得竊車技術，遂夥同
    綽號「阿祥」（丁○○嗣改稱該男子為『阿群』，後方陳以真實姓名係林建群）
    之林建群（就同案被訴故買贓物犯行已於九十年四月十二日先行宣判），由林建
    群駕車，三人共同前往台北縣汐止鎮○○○路上找尋欲竊盜之車輛，抵達後由甲○○持客觀上具有危險性足為兇器之大型扳手二支、虎鉗二支、起子三支等工具
    竊取不詳人士所有車號不詳之紅色三菱自用小客車一部，因無法接通電路而未遂
    ，復承前之概括犯意，轉而竊取停放在旁之乙○○所有車號ＩＥ∣七八六一號之
    紅色三菱自用小客車，丁○○則在旁觀看，得手後再由甲○○以新台幣一萬八千
    元之代價交予羅文建，所得款項悉數入己（甲○○就被訴竊盜及連續施用第二級
    毒品犯行已於九十年四月十二日先行宣判）。
二、丁○○前於八十五年間因違反麻醉藥品管理條例案件，經台灣台北地方法院判處
    有期徒刑六月；又於八十六年間因違反藥事法案件，經基隆地方法院判處有期徒
    刑六月；復於同年因竊盜案件，經台灣台北地方法院判處有期徒刑八月；再於同
    年因違反麻醉藥品管理條例案件，經基隆地方法院判處有期徒刑七月，迭次更定
    執行刑後，應執行有期徒刑二年一月，並於八十七年六月三日核准假釋交付保護
    管束，刑期應至八十八年一月十九日始屆滿，行為時仍在假釋期間內，竟於假釋
    期間內之八十七年九月七日因施用第二級毒品，經基隆地方法院八十七年毒聲字
    第三六五號裁定送觀察勒戒，至同月二十三日因無繼續施用傾向而未送強制戒治
    ；復於同年十一月九日因贓物案經基隆地方法院檢察署起訴，於隔年經台灣高等
    法院判處有期徒刑五月確定。詎仍不思悛悔，明知化學合成麻醉藥品安非他命（
    以下簡稱安非他命）屬第二級毒品，不得非法販賣、轉讓及施用，竟基於無償轉
    讓第二級毒品安非他命予人施用之概括犯意，自八十七年十月間某日起至同年十
    一月二十二日晚上六時三十分許止，在台北縣瑞芳鎮○○○路六三之一號自家住
    處無償轉讓安非他命少量予其女友丙○○三至四次，以供二人一同吸食；又於同
    年十一月二十三日上午於前揭住處無償轉讓安非他命少量予友人甲○○一次供以
    吸食（丁○○、丙○○施用第二級毒品安非他命部分均另案偵辦），經警循線於
    八十七年十一月二十三日晚上九時四十五分許，在上開丁○○住處查獲，並扣得
    如附表所示之物。
三、案經台北市政府警察局萬華分局報請台灣台北地方法院檢察署檢察官偵查起訴。
    理  由
一、訊據被告甲○○固承認曾於八十七年十一月二十二日與甲○○及林建群共同駕車
    前往台北縣汐止鎮○○○路一帶之情事，惟矢口否認涉有前開犯行，辯稱：當時
    是由林建群開車，伊則在後座睡覺，有在該地點停車讓甲○○下車，但有無等方
    男伊不知情，等伊睡醒車子已在基隆壯觀台北社區。甲○○如何處理車子伊不知
    情，伊亦不曾轉讓安非他命予丙○○及甲○○，購得之安非他命係供自己吸食，
    徐女雖曾主動要求欲吸食，然伊並未答應云云。經查：
    （一）所涉結夥三人以上攜帶兇器竊盜犯行部分：
          被告夥同甲○○、林建群共三人由林建群駕車於上開時間前往右揭地點，
          並推由甲○○下手行竊，得手後由甲○○轉賣得利之事實，業據被告於歷
          次偵查時供認：「（問：補充？）我知錯了。他偷車時我不該在旁邊看…
          。」、「我和阿祥陪甲○○一同去汐止的，在新台五路時甲○○下去偷車
          而我在車上等他。」（分見八十七年度偵字第二四七四九號八十七年十一
          月二十四日、十二月一日訊問筆錄）不諱，復經證人即同案被告甲○○迭
          於警詢時證稱：「除了竊取該自小客ＹＡ∣４８７１外，我與丁○○及其
          友人『阿祥』（真實姓名不詳）於本月二十一日凌晨四點，由『阿祥』開
          車，另於位台北縣汐止鎮○○○路線上竊取另一部紅色三菱２０００ｃｃ
          跑車（車號不詳）」（見上偵卷八十七年十一月二十四日第一次警詢筆錄
          ）、「（警問：你除竊盜ＹＡ∣４８７１號自小客車外，尚有犯竊車行為
          ？）…最後一次係與丁○○及其朋友『阿祥』，由『阿祥』開車，找尋竊
          盜車輛，在八十七年十一月二十一日（正確日期為十一月二十二日）凌晨
          四時三十分在台北縣汐止鎮○○○路上由我動手竊盜紅色三菱２０００ｃ
          ｃ自小客二輛，乙輛因接通電路時短路留於現場，另乙輛親自開至竹南交
          予羅文建、價金壹萬捌千元。（警問：你下車竊盜時，丁○○、『阿祥』
          二人如何分工？）一人未下車，於我得手後，他們二人即返回。（警問：
          壹萬捌仟元贓物價金所得，如何平分？）未平分，皆由我所得。」（見上
          偵卷八十七年十一月二十四日第二次警詢筆錄）；於偵查時亦陳以：「（
          問：丁○○有親眼看你偷車？）有。我在偷二部車時，他在旁看，因當時
          只有他有車故我請他載我去汐止偷車，因我事先就已先勘查過地形，那邊
          較好偷。且我有把偷車的計畫告訴丁○○。丁○○就與阿祥二人載我去的
          。」（見上偵卷八十七年十一月二十四日訊問筆錄）、「（問：丁○○確
          是看過你偷車？）是。…（問：丁○○為何要帶你去偷車？）他想學我偷
     車之技術。所以才帶我去偷車。」（見上偵卷八十七年十一月二十七日訊
          問筆錄）等語屬實。被告嗣雖辯稱甲○○偷竊之時，伊在車上睡覺，不知
          方之犯行，且伊並未看過偵查筆錄，伊當時不知自己在說什麼云云。然被
          告既於歷次警詢及偵查時就當日犯行供述如前，亦表示就甲○○不利於其
          犯行認定之證詞並無意見，而於本院八十九年四月十一日、九十年十月二
          十三日前後二次審理期日時復自承於警詢及檢察官偵查中所述係實在，當
          日筆錄後之簽名及指印均其所為，該供詞確經其所述等語，被告於八十九
          年七月十八日本院更新審理期日時始忽為前開主張，即屬無稽。參以當日
          時間業近凌晨四時三十分，均為一般人之就寢時段，被告只因受僅有三、
          四天交誼之友人甲○○央託，即於深夜四下無人之際，偕另名友人林建群
          駕車前往甲○○指定之地點，復自顧於車上安睡，而對於緣由及目的毫不
          聞問，凡此情形，豈與常理相符？足見被告所辯顯係事後卸責及搪塞之詞
          。另同案被告林建群雖於本院審理中證稱：「（法官問被告丁○○：八十
          七年十一月二十二日你與甲○○及何人去偷車？被告丁○○答：林建群開
          車，我在後座睡覺。法官問被告林建群：丁○○所言是否正確？）是。方
          苗德說要去找朋友，他會晚點到，那時我開車，隔天到竹南我才看到方男
          跟來。」然衡以被告於之前期日供承：「…當時不是我開車，是一個叫阿
          群的開車，共三人，我在後座睡覺，…等我睡醒後，車子已在基隆壯觀台
          北社區，約十分鐘後，甲○○開壹台紅色車子也在現場，我們兩台車一起
          下竹南…。」互核二人供詞顯有矛盾之處，當日證人林建群既係緊接於被
          告之後即為訊問，且該次期日並未行隔離訊問程序，是林建群之證詞是否
          全然不受被告影響或有串證之虞，即有可疑；至證人甲○○既已於歷次警
          詢及偵查中就被告、林建群與彼之犯行過程及分工事宜證述綦詳，事後於
          本院方改口當日未告訴被告至目的地所為何事，且含渾答以忘記當日尚有
          何人同行云云，足見顯為事後迴護之詞，均不足採為有利被告認定之證據
          ，是被告竊盜部分犯行洵堪認定。
    （二）所涉連續無償轉讓第二級毒品安非他命犯行部分：
          另查，被告自八十七年間十月間某日起至同年十一月二十三日止，基於概
          括犯意，先後各分別無償轉讓第二級安非他命少許予證人即被告之前女友
          丙○○二次與證人甲○○一次等節，業據被告於偵查中自承：「昨天早上
          （即八十七年十一月二十三日）我拿安非他命給甲○○吸食後，他就睡覺
          了沒錯。且睡著醒來後再向我要安非他命，但我已沒有安非他命了，過不
          久，警員就來搜索了。（問：你曾和其他人吸食過？）我和甲○○一起吸
          過一次，與丙○○也是一起吸過一次，而和阿祥也是一起吸過一次，而和
          〝阿醜〞也是一起吸食過一次。」（見上偵卷八十七年十一月二十四日訊
          問筆錄）。另證人丙○○於本院審理中結證稱：「我有與丁○○一起吸過
          安非他命。但警方查獲前那一陣子有否與丁○○一起吸我忘了。（本院提
          示偵卷二十四頁問：八十七年十一月二十二日（乃十一月二十四日之誤）
          中你的陳述為何說有與丁○○一起吸過？）我確在警方查獲前與丁○○一
          起吸過…。」、「（問：共同吸食之時間？）至少有二次，我於八十七年
          十月間我去他家時，他開始給我吸食安非他命。」（見本院卷（一）八十
          九年五月十八日審理筆錄），並表示警詢及偵查時，因當時被告為其男友
          ，且在現場，故不敢說實話，所言有部分不實，今日之證詞始為實在等語
          ；復於本院九十年十月十五日審理程序時詳證以：「（問：警察問你所吸
          食的安非他命是丁○○給你的是否屬實？）是的。在他的住所瑞芳魚坑
          路。（問：丁○○總共給你幾次安非他命？）沒有幾次，約有三、四次，
          都在他住所，只是吸幾口而已。」、「（問：丁○○給你安非他命吸食，
          你有否給他錢？）沒有。（檢察官問：丁○○給予安非他命吸食時間大約
          在何時？）約在八十七年十一月二十二日左右。」（見本院卷（三）九十
          年十月十五日審理筆錄）。又據證人甲○○於警詢及偵查時供證：「約八
          十七年十一月二十三日晚上二十時找丁○○，看有無毒品安非他命可施用
          ，之後就借房間睡覺，約至二十一時四十五分即被警查獲，於同（二十三
          ）日早上曾至丁○○住處共同施用安非他命，施用者尚有『阿祥』共三人
          。（警問：吸用安非他命來源？）當時與『阿祥』、『丁○○』三人共同
          施用之安非他命都是丁○○提供，不用錢。」（見上偵卷八十七年十一月
          二十四日第二次警詢筆錄）、「在八十七年十一月二十三日早上，在蘇劉
          傳的房間內吸食一次，是用警員扣案之吸食器、酒精燈吸食的。吸完後我
          就在蘇茂盛的房間內睡覺。睡醒後已到晚上了，我再向丁○○要〝安〞，
          他說已沒有安非他命了。之後不久，警員就來搜索了。（問：丁○○共給
          過你幾次安非他命？）就這一次而已。且沒向我拿錢。」（見上偵卷八十
          七年十一月二十四日訊問筆錄）等情屬實，佐以證人即與被告同住之外甥
          蘇茂盛於警詢時供證被告與丙○○、甲○○等人皆有吸食安非他命之習慣
          、證人即被告友人陳正宗於偵查中供以曾在八十七年十一月初時在被告家
          中親眼見到被告與三、四個人一同吸食安非他命之證詞，堪認被告連續無
          償轉讓安非他命與丙○○、甲○○一節核屬不虛。即令被告與證人甲○○
          於本院審理中一再佯稱雙方並無轉讓安非他命之事實，被告並表示警詢及
          偵查中所言部分不實。然觀以被告於同次審理期日中經檢察官詰問後，復
          表示警詢及偵查筆錄均係照伊所言記載，簽名、指印亦無誤；而證人方苗
          德於本院審理中初答以不記得查獲當日所吸食之毒品來源為何，於後續期
          日到庭時又稱毒品來源係在苗栗之電玩店內購得，復語焉不詳，未能明確
          指出購買情形與接觸之人士，於偵查中亦表示對警詢時所為供詞並無意見
          ，亦未遭到刑求等語，足證被告與證人甲○○係事後翻異前詞，空言卸責
          ，均不足採信。此外，復有附表編號一至編號五所示之物扣案足憑，本件
          被告轉讓第二級毒品安非他命部分同堪認定。
二、核被告所為，係犯毒品危害防制條例第八條第二項轉讓第二級毒品罪暨刑法第三
    百二十一條第一項第四款、第三款結夥三人以上攜帶兇器竊盜罪。渠轉讓安非他
    命前非法持有安非他命之低度行為，為轉讓安非他命之高度行為所吸收，不另論
    罪。被告與甲○○、林建群三人間就結夥三人以上攜帶兇器竊盜罪部分有犯意聯
    絡及行為分擔，為共同正犯。檢察官就渠等三人間結夥三人以上加重竊盜部分，
    漏未論述，容有不當。被告先後多次轉讓第二級毒品安非他命予丙○○、甲○○
    ，另其與甲○○、林建群三人間前後二次結夥三人以上攜帶兇器竊取不詳人士之
    車號不詳紅色三菱自用小客車未遂，並竊取乙○○所有車號ＩＥ∣七八六一號之
    紅色三菱自用小客車既遂等犯行，均時間緊接，構成要件相同，顯係基於概括犯
    意為之，為連續犯，均應依刑法第五十六條規定，加重其刑。又被告所犯前述二
    罪間，犯意各別，行為互異，應予分論併罰。查被告前曾有違反藥事法、違反麻
    醉藥品管理條例、竊盜、贓物等多次犯行，迭經法院定執行刑後，應執行有期徒
    刑二年一月，並於八十七年六月三日核准假釋交付保護管束，刑期應至八十八年
    一月十九日始屆滿，行為時仍在假釋期間內，有台灣高等法院檢察署刑案記錄簡
    覆表、台灣台北地方法院被告全國前案記錄表、台灣台北地方法院法務部在監在
    押資料表各一紙存卷可參，其於假釋中因故意更犯罪，受有期徒刑以上刑之宣告
    ，雖不構成累犯，惟應撤銷其假釋，附此敘明。爰審酌被告正值壯齡，不思上進
    ，竟連續犯有前開犯行，助長社會不良風氣，又相同前科累累，仍不知悛悔，於
    假釋期內再犯，犯本案之罪後尚因施用安非他命而經法院裁定令入看守所強制戒
    治，於九十年十月二十八日甫期滿，足認被告為警查獲後仍不知警惕，毫無悔意
    ，犯後猶飾詞狡賴，態度不佳，惟參與竊盜犯行之手段程度尚不及證人甲○○所
    為，而轉讓第二級毒品予丙○○、甲○○施用之數量均屬微量等一切情狀，量處
    如主文所示之刑。
三、至被告丁○○夥同甲○○、林建群於前揭時地著手竊取不詳人士所有車號不詳之
    紅色三菱自用小客車未遂犯行部分，雖未據起訴，惟與起訴事實所載竊取乙○○
    所有車號ＩＥ∣七八六一號之紅色三菱自用小客車既遂犯行部分有連續犯之裁判
    上一罪關係，依據審判不可分原則，本院自得併予審判。另被告涉犯贓物罪嫌部
    分、證人林建群涉犯結夥三人以上攜帶兇器竊盜罪嫌部分，均未經檢察官起訴，
    非屬本案起訴範圍，應由檢察官嗣後另行偵辦，始得由本院審理，均附此敘明。
四、扣案之附表編號一至編號五之物，均屬被告所有，雖非專供施用毒品之物，惟確
    係被告施用安非他命所用之物，業據其供明在卷，均依法沒收並銷毀之。另編號
    六至編號九所示之物雖屬被告所有，然被告堅決否認作為竊車工具之用，觀諸本
    案被告竊盜犯行中所用之客觀上具有危險性足為兇器之大型扳手二支、虎鉗二支
    、起子三支等工具為共同正犯甲○○所有，被告並未提供扣案工具以為竊車之用
    ，自非供犯罪所用之物，爰不為沒收之諭知，併此敘明。
據上論結，應依刑事訴訟法第二百九十九條第一項前段、毒品危害防制條例第八條第
二項、刑法第十一條前段、第二十八條、第五十六條、第三百二十一條第一項第四款
、第三款、第五十一條第五款、第三十八條第一項第二款、第二項，判決如主文。本
案經檢察官孫小萍到庭執行職務。中華民國九十年十一月六日
                                     台灣台北地方法院刑事第九庭
                                         法  官  汪  漢  卿
  附表：扣案物品一覽表
┌────┬───────┬─────┬───────┬─────────┐
│  編號  │  物品名稱    │  數量    │   用途       │   沒收法條       │
├────┼───────┼─────┼───────┼─────────┤
│  一    │ 安非他命吸食 │一組      │施用安非他命之│刑法第三十八條第一│
│        │ 器           │          │用            │項第二款          │
├────┼───────┼─────┼───────┼─────────┤
│  二    │酒精燈        │一組      │同右          │同右              │
│        │              │          │              │                  │
├────┼───────┼─────┼───────┼─────────┤
│  三    │玻璃球        │二個      │同右          │同右              │
│        │              │          │              │                  │
├────┼───────┼─────┼───────┼─────────┤
│  四    │夾鏈袋        │二個      │同右          │同右              │
│        │              │          │              │                  │
├────┼───────┼─────┼───────┼─────────┤
│  五    │玻璃球管      │一支      │同右          │同右              │
│        │              │          │              │                  │
├────┼───────┼─────┼───────┼─────────┤
│  六    │螺絲起子      │二支      │修車工具      │非在沒收之列      │
│        │              │          │              │                  │
├────┼───────┼─────┼───────┼─────────┤
│  七    │扳手          │二把 │同右          │同右              │
│        │              │          │              │                  │
├────┼───────┼─────┼───────┼─────────┤
│  八    │銼刀          │二支      │同右          │同右              │
│        │              │          │              │                  │
├────┼───────┼─────┼───────┼─────────┤
│  九    │美工刀        │二支      │同右          │同右              │
│        │              │          │              │                  │
└────┴───────┴─────┴───────┴─────────┘
